臺灣花蓮地方法院刑事判決　　　　　　　　94年度易字第24號
公　訴　人　臺灣花蓮地方法院檢察署檢察官
被　　　告　乙○○
上列被告因傷害等案件，經檢察官提起公訴（九十四年度偵緝字
第一一號），本院判決如下：
    主  文
乙○○被訴傷害罪部分，公訴不受理。
乙○○被訴強制罪部分，無罪。
    理  由
一、公訴意旨略以：被告乙○○與甲○○係丁○○（以上二人所
    涉罪嫌業經本院另案判決傷害罪部分公訴不受理、強制罪部
    分無罪確定）之友人，因丁○○與告訴人丙○○間曾有債務
    糾紛，於民國九十一年三月二十八日晚間八時三分四十秒許
    ，推由甲○○先以Ｚ000000000門號之行動電話，
    連繫告訴人持有之Ｚ000000000門號之電話，由被
    告及甲○○駕駛汽車，搭載告訴人至花蓮縣吉安鄉○○○街
    三十之一號處與丁○○見面，並談論究應由告訴人如何償還
    債務。惟雙方一言不合，被告與丁○○、甲○○即基於共同
    犯意，以毆打告訴人及以不詳器械割破告訴人所著衣物等強
    暴、脅迫方法，強制告訴人須償還債務，造成告訴人當場受
    有二眼瘀傷之傷害。告訴人迫於局勢，只得當場應承其將償
    還債務，嗣告訴人乃由甲○○載送其返家。因認被告涉有刑
    法第二百七十七條第一項之傷害罪嫌、同法第三百零四條第
    一項之強制罪嫌云云。
二、被告被訴傷害罪部分：
（一）按告訴乃論之罪，告訴人於第一審辯論終結前，得撤回其
      告訴；另告訴乃論之罪，對於共犯之一人告訴或撤回告訴
      者，其效力及於其他共犯；又告訴乃論之罪，告訴經撤回
      者，應諭知不受理之判決，刑事訴訟法第二百三十八條第
      一項、第二百三十九條前段、第三百零三條第三款分別定
      有明文。
（二）查本件告訴人丙○○告訴被告乙○○傷害案件，檢察官起
      訴意旨認被告係犯刑法第二百七十七條第一項之傷害罪嫌
      ，依同法第二百八十七條之規定，須告訴乃論。茲查告訴
      人於本院九十三年度易字第一０六號被告丁○○、甲○○
      傷害案件中業已具狀撤回對甲○○、丁○○之告訴，此有
      本院前開案件判決書一份在卷可參，揆諸首開法條規定，
      爰就被告所涉傷害罪部分不經言詞辯論，逕為諭知不受理
      之判決。另檢察官於起訴書中，雖認被告所涉傷害罪部分
      與其所涉強制罪之間，有方法結果之牽連關係，惟被告所
      涉強制罪部分，經本院判決無罪（理由詳如下述），則被
      告所涉該二罪間，即無牽連犯之裁判上一罪關係，附此敘
      明。
三、被告被訴強制罪部分
（一）按犯罪事實應依證據認定之，無證據不得認定犯罪事實；
      又不能證明被告犯罪者應諭知無罪之判決，刑事訴訟法第
      一百五十四條第二項、第三百零一條第一項分別定有明文
      。又按告訴人之告訴，係以使被告受刑事訴追為目的，是
      其陳述是否與事實相符，仍應調查其他證據以資審認；認
      定犯罪事實所憑之證據，無論係直接證據或間接證據，其
      為訴訟上之證明，須於通常一般之人均不致有所懷疑，而
      得確信其為真實之程度者，始得據為有罪之認定，倘其證
      明尚未達到此一程度，而有合理之懷疑存在，法院即應為
      無罪之判決，最高法院五十二年臺上字第一三００號、七
      十六年臺上字第四九八六號著有判例可資參照。又刑法第
      三百零二條之強制罪係以被害人因行為人之強暴或脅迫方
      式而行無義務之事為其構成要件，此觀該條規定自明。
（二）公訴人認被告涉有強制罪嫌，無非係以告訴人之指訴、告
      訴人眼睛受傷之照片及其衣服破損之照片、甲○○與告訴
      人前開行動電話之通聯紀錄為其所憑之論據。訊據被告固
      不否認於前間時間、地點駕車搭載甲○○及告訴人前往位
      於前址由丁○○經營之工程行，惟堅決否認有何強制罪犯
      行，辯稱：伊當天因碰到甲○○，遂受其請託共同開車前
      往搭載告訴人至丁○○經營之前開工程行，但伊並不知道
      告訴人為何要前往工程行，且伊搭載甲○○及告訴人到達
      工程行後立即離開，並不知道嗣後告訴人於工程行中遭毆
      打並承諾償還欠款一事等語。經查：
  １、告訴人於警詢中證稱：伊於九十一年三月二十八日晚上約
      八點回到家時，有三名青少年要伊上他們的車子一起走，
      伊不願意，其中一名青少年就取出一把小武士刀向伊砍過
      來，劃破伊之外套及襯衫，接著一名青少年搶走伊放在上
      衣口袋內之行動電話，並以伊的手機打電話叫人來，後來
      來了兩部車，下來約四個人，伊認識其中的被告及同案被
      告甲○○，他們七人拳打腳踢的圍毆伊，期間還隱約看到
      被告拿了一把疑似手槍的銀白色物體朝伊的肩膀砸，要伊
      上他們的車，並硬將伊推上被告所駕駛的自小客車，載到
      丁○○開設的工程行，到了該處後，再將伊押上二樓的泡
      茶間予以毆打，被告及甲○○都有動手，後來丁○○出現
      了，甲○○則稱一年前伊幫丁○○放款的新臺幣（下同）
      十萬元不清楚，要伊處理一下，並稱：「要還錢還是一手
      一腳？不還的話我們會不定時隨時去找你」，期間丁○○
      亦稱：「花蓮很小，怎麼也躲不過的。」，嗣因時間已晚
      ，伊去廁所把鼻血洗掉後，由甲○○開車帶一名小弟載伊
      回家，並返還伊的電話云云（警卷第二十二頁至第二十四
      頁）。其於本院審理前開另案被告甲○○、丁○○傷害案
      件中則證稱：案發當天伊在家附近碰到甲○○要伊過去坐
      一下，因為當時剛下班還沒有換裝，伊沒有想要馬上過去
      ，但因其他的人一直用言語催促，伊半推半就就過去了，
      當時沒有人打伊。到了丁○○的工程行後，伊先在一樓和
      被告丁○○打招呼與聊天，突然被不認識的人拉到二樓，
      對伊拳打腳踢，警卷的衣服破損照片，則是當時被拉扯時
      破的，伊不記得當時他們有持何工具，拉扯的方式則是硬
      拉後面的衣領及袖口，甲○○當時沒有打伊，丁○○也沒
      有出現在工程行二樓打人的現場，也沒有跟伊談到債務清
      償問題等語（本院卷第三六頁以下），復於本院審理中改
      口證稱：伊不記得被告有無拿銀白色的物體往伊身上砸，
      被告亦未推伊上車，伊在工程行被毆打時，並未注意被告
      在做什麼，迨伊被打完後由甲○○送回家時，被告並不在
      現場等語（本院卷第八三頁以下）。則告訴人前開指述之
      被害經過前後矛盾不一，其真實性即非無疑。
  ２、告訴人復於本院審理另案被告甲○○、丁○○傷害案件中
      證稱：伊案發當時身上穿著內衣、工作服及外套，伊於警
      局只有提出工作服及外套被一起穿透的照片供拍照，實際
      上內衣也有被割破，但伊身上沒有被割傷。伊被帶到二樓
      後很多人對伊拳打腳踢，打到眼睛、胸部、左手腕，下手
      的力道很重，還有用腳踹到伊的腹部、胸部、背部，伊的
      臉部被打到鼻子流血、眼睛淤青云云，則告訴人穿著之內
      衣、工作服及外套若果均被其所指之小武士刀割破，該小
      武士刀應堪稱鋒利，然其為何能於衣服均被割破時，身上
      卻能毫髮未傷？已令人難以置信；況一般人遭遇數人拳打
      腳踢，當會立即報警，然被告卻遲至案發後九日即九十一
      年四月六日始行報案，且觀以告訴人報案時由警方拍攝之
      受傷照片，亦僅顯示告訴人雙眼往上翻開後，眼白之兩處
      紅點為受傷處，其眼眶既無淤青，身上其餘地方亦無傷痕
      ，有照片二幀附卷可佐，是其前開所述情節若為真實，其
      身上當會傷痕累累，焉會短短九天內即完全痊癒且不留任
      何痕跡？。綜上所述，告訴人前開指述內容有多處與事實
      及常理不符，所證自不足採信。
  ３、告訴人雖證述其遭被告與甲○○帶至工程行，談論與丁○○間債務問題，並遭渠等毆打，然告訴人當場並未承諾如
      何清償債務問題或簽下任何單據一情，業據告訴人於本院
      審理中及丁○○於前開另案傷害案件審理中證述明確，是
      縱告訴人前開所述遭毆打等情為真實，亦無從認定被告有
      何使告訴人行無義務之事之犯行，揆諸前揭法條規定，自
      不能認定被告之行為成立強制罪。
（三）綜上，公訴人所舉前開證據均不足以證明被告有何強制罪
      之犯行，此外，本院復查無其他積極證據足資證明被告確
      有強制罪之犯行，本案不能證明被告犯罪，揆諸首揭法條
      及判例意旨，爰為被告無罪之諭知。
據上論斷，應依刑事訴訟法第三百零一條第一項、第三百零三條
第三款、第三百零七條之規定，判決如主文。
本案被告被訴強制罪部分經檢察官許景森到庭執行職務。
中  華  民  國    九十四    年    十    月      五    日
                    臺灣花蓮地方法院刑事第二庭
                        審判長法  官    李豫雙
                              法  官    李世華
                              法  官    俞秀美
以上正本證明與原本無異。
如對本判決不服，應於送達後十日內，向本院提出上訴狀。（應
抄附繕本）告訴人或告訴人如對於本判決不服者，應具備理由請
求檢察官上訴，其上訴期間之計算係以檢察官收受判決正本之日
期為準。
                              書記官
中  華  民  國    九十四    年    十    月      五    日
